【裁判字號】    95,交訴,39
【裁判日期】    950407
【裁判案由】    公共危險等
【裁判全文】
臺灣臺中地方法院刑事判決              95年度交訴字第39號
公  訴  人  臺灣臺中地方法院檢察署檢察官
被      告  丙○○
                    （現在臺灣臺中戒治所強制戒治中）
上列被告因公共危險等案件，經檢察官提起公訴（95年度偵字第
1065號），暨對同一事實聲請併案辦理（95年度偵字第3231號）
，本院判決如下：
    主    文
丙○○從事業務之人，因業務上之過失致人於死，累犯，處有期
徒刑伍月；又駕駛動力交通工具肇事，致人死亡而逃逸，累犯，
處有期徒刑柒月；應執行有期徒刑拾月。
    犯罪事實
一、丙○○於民國94年間，曾犯竊盜罪，經臺灣南投地方法院判
    處有期徒刑三月確定，並於94年9月6日執行完畢。其平日以
    駕駛車牌號碼609-SA號之大貨車為業（該車為其所購買，但
    登記在金玉起重工程行名下），為從事業務之人。94年12月
    8日凌晨2時許，其駕駛該部大貨車行至臺中市○○路○段155
    -3號前時，因肚子餓，即停車欲吃宵夜，其停車當時本應注
    意快車道不得臨時停車，以免阻礙通行發生危險，而依當時
    之情形，又無不能注意之情事，竟疏未注意擅將該大貨車暫
    時停放在西屯路之快車道上（該處僅有二線快車道，無機車
    道），待丙○○吃完宵夜從對面小吃攤走過來準備駕車離去
    時，適有林瑞崑騎駛車牌號碼JBW-373號機車自後同向直行
    而來，因酒醉及疏未注意車前狀況，遂撞上前揭大貨車後面
    之鐵框，而人車倒地，丙○○見狀即上前查看，惟於見到林
    瑞崑受傷嚴重後，為脫免責任，乃立即將該大貨車駛離現場
    而逃逸，而林瑞崑經民眾打電話叫救護車送往臺中市澄清綜
    合醫院急救後，於當日凌晨3時許，因顱內出血不治死亡。
    嗣經警循民眾記下之該大貨車車牌號碼查獲丙○○。
二、案經臺中市警察局第六分局報請臺灣臺中地方法院檢察署檢
    察官偵查起訴。
    理    由
一、(一)上揭被告因疏未注意在快車道上違規停車致被害人林瑞崑
    酒醉騎機車自後撞上而死亡之事實，業據被告於警詢、檢察
    官偵訊中及本院審理時坦承不諱，核與證人即現場目擊者許
    家傑（經過之路人）、魏瑛敏（小吃攤員工）於警詢及檢察
    官偵訊中所證述之情節相符，並有臺中市澄清綜合醫院所出
    具之診斷證明書、現場照片（六張）、道路交通事故調查表
    、道路交通事故現場圖、林瑞崑之酒精測定紀錄表（以抽血
    檢驗酒精濃度為273MG/DL）、相驗屍體證明書、驗斷書等資
    料附卷可稽。又「快車道不得臨時停車」，道路交通安全規
    則第111條第1項第1款定有明文，被告暫時停車時，自應注
    意不得停在快車道上，以免妨礙人車通行發生危險，其能注
    意而不注意，將車子停在快車道上，其行為顯有過失甚明，
    且其過失行為與林瑞崑之死亡間具有相當因果關係（詳如前
    述）。(二)上揭被告逃逸部分，雖被告矢口否認有逃逸之意思
    ，並辯稱：「我出來看到被害人吊在我車後的護欄上，我便
    將他抱下來，還一直叫他，他都沒有反應，我就大聲叫人幫
    我叫救護車，之後我想到我的車子沒有繳稅金，怕被開罰單
    ，所以就先將車子開到臺中市○○路旁停放，再坐計程車回
    到現場，但被害人已經不在現場了，也沒有看到警車，所以
    我又坐計程車離開」等語。惟查，被告於救護車及警車尚
    未到達現場前，即將前揭大貨車駛離現場之事實，除經被告
    承認在卷外，並經證人許家傑、魏瑛敏於警詢及檢察官偵訊
    中證述明確，被告將車子駛離現場後，是否有再坐計程車
    回到現場，因被告無法提出證據供本院調查，故尚屬不能證
    明，而被告若無逃逸之意，於停好車後，為何不主動投案，
    以查詢被害人之情況？綜上，本院認被告確實有逃逸之意思
    及行為，其前揭所辯僅係卸責之詞，不足採信。本件事證已
    臻明確，被告以上犯行均堪認定。
二、被告平日以駕駛前揭大貨車為業賴以維生，此經被告陳明在
    卷，足徵其為從事業務之人。故核其所為，係犯刑法第276
    條第2項之業務過失致死罪、第185條之4肇事逃逸罪。又被
    告係於發生過失致死行為後，方另行起意逃逸，且二罪構成
    要件及行為均互異，是以所犯二罪應予分論併罰。再被告於
    94年間，曾犯竊盜罪，經臺灣南投地方法院判處有期徒刑三
    月確定，並於94年9月6日執行完畢，此有臺灣高等法院被告
    前案紀錄表在卷可按，其於受有期徒刑之執行完畢後，五年
    以內再犯本件有期徒刑以上之罪，為累犯，依刑法第47條規
    定，所犯二罪，均應加重其刑。另檢察官聲請併案辦理部分
    ，與起訴事實相同，屬同一事實，本院自得併予審理。爰審
    酌被告犯後坦認部分所為，且頻頻表示要與被害人家屬和解
    並協助請領保險理賠金態度尚佳，被害人之弟弟乙○○亦到
    庭表示對本案沒有意見，及被害人酒醉騎車顯然與有過失等
    一切情狀，分別量處如主文所示之刑，並定其應執行之刑。
據上論斷，應依刑事訴訟法第299條第1項前段，刑法第185條之4
、第276條第2項、第51條第5款、第47條，罰金罰鍰提高標準條
例第1條前段，判決如主文。
本案經檢察官甲○○到庭執行職務
中    華    民    國    95    年    4     月    7     日
                  臺灣臺中地方法院刑事第十三庭
                        審判長法  官   陳慧珊
                              法  官   許月馨
                              法  官   李秋娟
上為正本係照原本作成
如不服本判決，應於送達後十日內向本院提出上訴狀（須附繕本
），上訴於臺灣高等法院臺中分院。
                              書記官   吳慕先
中    華    民    國    95    年    4     月    7     日
附錄論罪科刑法條
中華民國刑法第185條之4
駕駛動力交通工具肇事，致人死傷而逃逸者，處六月以上五年以
下有期徒刑。
中華民國刑法第276條第2項
從事業務之人，因業務上之過失犯前項之罪者，處五年以下有期
徒刑或拘役，得併科三千元以下罰金。


司法院資訊處製作；財團法人民間司法改革基金會備份。
